臺灣臺中地方法院刑事判決
110年度交易字第1717號
公  訴  人  臺灣臺中地方檢察署檢察官
被      告  劉振男


上列被告因公共危險案件，經檢察官提起公訴（110年度偵字第1
2143號），本院判決如下：
    主    文
劉振男駕駛動力交通工具而血液中酒精濃度達百分之零點零五以
上，累犯，處有期徒刑捌月。
    犯罪事實
一、劉振男於民國109年12月9日17時30分許至同日19時許止，在
    臺中市東區十甲路與東英路口某海產店飲用啤酒後，其血液
    中酒精濃度已達百分之零點零五以上，仍駕駛牌照號碼A9-0
    482號自小貨車上路。嗣於同日19時19分許，行經臺中市東
    區樂業路與德興一街口，與朱健宏所騎乘搭載凃馨雅之機車
    發生交通事故，致朱健宏受有左側膝部挫傷及右側手部挫傷
    、凃馨雅受有左側膝部挫擦傷及左手肘疼痛(過失傷害部分
    業據告訴人撤回告訴，經檢察官為不起訴處分)。員警據報
    前往處理，將劉振男帶至醫院，於同日20時35分許抽血檢測
    ，測得其血液中酒精濃度達341MG/DL（換算濃度達0.341%）
    ，始查悉上情。
二、案經臺中市政府警察局第三分局報告臺灣臺中地方檢察署檢
     察官偵查起訴。
    理    由
壹、證據能力：
一、本案以下所引用具傳聞證據性質之供述證據，被告劉振男、
     檢察官於本院言詞辯論終結前均未爭執其證據能力，且本 
    院審酌前開證據作成時之情況及證據取得過程等節，並無非
     出於任意性、不正取供或其他違法不當情事，且客觀上亦
    無 顯不可信之情況，復經本院於審判期日就上開證據依法
    進行 調查、辯論，是依刑事訴訟法第159條之5規定，均有
    證據能 力。
二、本案以下所引用卷內之醫院生化報告、臺中市政府警察局舉
    發違反道路交通管理事件通知單影本、路口監視器錄影畫面
    擷取相片、告訴人朱健宏所拍攝相片道路交通事故照片、醫
    院診斷證明書等非供述證據性質之證據資料，均無違反法定
    程序取得之情形，依刑事訴訟法第158條之4規定之反面解釋
    ，均應有證據能力。
貳、認定犯罪事實所憑之證據及理由：
    上揭犯罪事實，業據被告劉振男於警詢、偵訊時及本院審理
    時坦承不諱（見偵卷第27至31頁、第37頁、第138至139頁；
    本院卷第24頁），核與證人朱健宏於警詢及偵訊證述交通事
    故情節（見偵卷第41至45頁、第136至138頁）、證人凃馨雅
    於警詢及偵訊證述交通事故情節（見偵卷第47至51頁、137
    至138頁）相符，且有⑴澄清醫院生化報告（見偵卷第57頁）
    、臺中市政府警察局舉發違反道路交通管理事件通知單影本
    （見偵卷第65頁）；⑵路口監視器錄影畫面擷取相片（見他
    卷第15至19頁）、朱健宏以行動電話拍攝畫面擷取相片（見
    偵卷第67頁；他卷第9至13頁）、臺中市政府警察局第三分
    局道路交通事故現場圖、道路交通事故調查報告表(一)(二)
    、道路交通事故照片（見偵卷第71頁、第73至75頁、第77至
    89頁）、長安醫院診斷證明書（見偵卷第53頁、第55頁）；
    ⑶員警職務報告（見偵卷第21至23頁）、牌照號碼A9-0482自
    小貨車車輛詳細資料報表（見偵卷第107頁）附卷可稽，被
    告之自白確與事實相符。被告駕駛汽車於上開時、地肇事後
    ，經送醫測得其血液中酒精濃度達0.341%，已逾0.05%以上
    ，本案事證明確，被告犯行堪予認定，應依法論科。
叁、論罪科刑之理由：
一、按行為後法律有變更者，適用行為時之法律。但行為後之法
    律有利於行為人者，適用最有利於行為人之法律，刑法第2
    條第1項定有明文。被告劉振男為本件行為後，刑法第185條
    之3業經總統於111年1月28日以華總一義字第11100012101號
    令修正公布，並於同年月30日生效施行，修正前刑法第185
    條之3第1項第1款規定：「駕駛動力交通工具而有下列情形
    之一者，處二年以下有期徒刑，得併科二十萬元以下罰金：
    一、吐氣所含酒精濃度達每公升零點二五毫克或血液中酒精
    濃度達百分之零點零五以上」，而修正後為：「駕駛動力交
    通工具而有下列情形之一者，處三年以下有期徒刑，得併科
    三十萬元以下罰金：一、吐氣所含酒精濃度達每公升零點二
    五毫克或血液中酒精濃度達百分之零點零五以上」，修正後
    法定刑已提高，是被告行為後法律已有變更，經比較新舊法
    之結果，以修正前刑法第185條之3第1項之規定有利於被告
    ，本件被告犯行，自應適用行為時法即修正前刑法第185條
    之3第1項規定。是核被告所為，係犯修正前刑法第185條之3
    第1項第1款之駕駛動力交通工具而血液中酒精濃度達百分之
    零點零五以上罪。
二、被告前因公共危險案件，經本院以107年度交簡字第686號判
    決判處有期徒刑6月確定，於108年2月6日以易科罰金執行完
    畢等情，有臺灣高等法院被告前案紀錄表在卷可按，其於受
    有期徒刑執行完畢後5年內，故意再犯本案有期徒刑以上之
    罪，為累犯。依被告本案犯罪情節觀之，並無應量處最低法
    定刑，否則有違罪刑相當原則，暨有因無法適用刑法第59條
    酌量減輕其刑之規定，致其人身自由遭受過苛侵害之情形，
    自無司法院大法官會議釋字第775號解釋之適用，爰依刑法
    第47條第1項規定，加重其刑。 
三、爰審酌被告：⑴前已有公共危險案件犯罪紀錄，有臺灣高等 
    法院被告前案紀錄表附卷可稽，本件為第6次觸犯公共危險
    案件；⑵飲酒後枉顧公眾交通安全，貿然駕駛動力交通工具
    ，危害行車安全非淺，且已肇致事故；⑶犯後承認犯行，態
    度尚可，且已賠償告訴人損失（見偵卷第137至138頁告訴人
    偵訊陳述）；⑷本次駕駛動力交通工具種類及所測得血液中
    酒精濃度值等一切情狀，量處如主文所示之刑。被告駕駛之
    汽車，雖係供被告犯罪所用之物，然據被告於警詢供稱非其
    所有，且有車輛詳細資料報表在卷可參（見偵卷第107頁）
    ，即非被告所有之物，且無從認定係案外人無正當理由提供
    予被告，即不得宣告沒收，附此敘明。
據上論斷，應依刑事訴訟法第299條第1項前段，刑法第2條第1項
前段、（修正前）第185條之3第1項第1款、第47條第1項，刑法
施行法第1條之1第1項，判決如主文。
本案經檢察官林俊杰提起公訴，檢察官張添興到庭執行職務。
中　　華　　民　　國  　111    年　　2　　月　　16　　日
                  刑事第十三庭  法  官  林德鑫
以上正本證明與原本無異。
如不服本判決應於收受判決後20日內向本院提出上訴書狀，並應
敘述具體理由；其未敘述上訴理由者，應於上訴期間屆滿後20日
內向本院補提理由書（均須按他造當事人之人數附繕本）「切勿
逕送上級法院」。
                                書記官  高郁婷
中　　華　　民　　國 　 111    年    2    月    17    日
附錄本案所犯法條全文
修正前中華民國刑法第185條之3
駕駛動力交通工具而有下列情形之一者，處二年以下有期徒刑，
得併科二十萬元以下罰金：
一、吐氣所含酒精濃度達每公升零點二五毫克或血液中酒精濃度
    達百分之零點零五以上。
二、有前款以外之其他情事足認服用酒類或其他相類之物，致不
    能安全駕駛。
三、服用毒品、麻醉藥品或其他相類之物，致不能安全駕駛。
因而致人於死者，處三年以上十年以下有期徒刑；致重傷者，處
一年以上七年以下有期徒刑。
曾犯本條或陸海空軍刑法第五十四條之罪，經有罪判決確定或經
緩起訴處分確定，於五年內再犯第一項之罪因而致人於死者，處
無期徒刑或五年以上有期徒刑；致重傷者，處三年以上十年以下
有期徒刑。